# 关于长期股权投资权益法下的投资收益

提问人：xbtxdxx 时间：2010-12-22 17:01:55
同样是公允价值变动，交易性金融资产计入公允价值变动损益，而可供出售金融资产计入资本公积，那是因为可供出售金融资产持有目的不明，这部分公允价值变动不涉及现金流，属于“虚现金流”，所以不在利润表中的收入中体现，倒也说的通。 但是长期股权投资权益法下也是不涉及现金流啊，也是属于“虚现金流”的啊，为什么却计入了投资收益，在利润表中体现呢？

回答人：chenyiwei
回复 楼主 xbtxdxx 的帖子你可以搜索一下我以前在本版面上对于“权益法的实质”的讨论。权益法的实质是“单行合并”，即把投资方（本会计主体）在合营、联营企业的净资产和净利润中所占的份额通过“长期股权投资”、“投资收益”、“资本公积”等项目纳入本主体的财务报表，所以不能简单地看作对长期股权投资的后续计量，而是要从合并报表的角度看更容易理解。